---
title: "Trabalho de R - FIAP"
output: html_notebook
---

Importando as bibliotecas necessárias

```{r}
library(tidyverse)
library(readxl)
library(plotly)
library(gmodels)
library(sqldf)
```

Carregando o arquivo Cadastral para fazer as análises

```{r}
ds <- read_excel("cadastral.xlsx")
ds
```

1) Tire uma tabela de frequência usando a função table na variável Sexo. Quantos homens e quantas mulheres têm no arquivo?

```{r}
table(ds$Sexo)
```
2) Ordenar a variável ID.

```{r}
ds <- ds[order(ds$ID),]
ds
```

3) Remova os ID duplicados. Coloque esse arquivo dentro de um objeto chamado A.

```{r}
A <- unique(ds)
A
```

4) Já no objeto A. Tire uma tabela de frequência usando a função table na variável Sexo. Quantos homens e quantas mulheres têm no arquivo?

```{r}
table(A$Sexo)
```
5) Crie uma variável data atual e acrescenta essa variável ao objeto/ arquivo A.

```{r}
A$data_atual <- Sys.Date()
A
```
6) Verifique se a variável salario é numérica?

```{r}
is.numeric(A$salario)
```
7) Mostre o mínimo e o máximo da variável salario.

```{r}
print(sprintf("Mínimo salário -> %0.2f", min(A$salario)))
print(sprintf("Máximo salário -> %0.2f", max(A$salario)))
```

8) Crie uma variável faixa de salario com as seguintes quebras: 1574, 3000, 5000, 7000, 13500.

```{r}
A$faixa_salario <- cut(A$salario, c(1574, 3000, 5000, 7000, 13500),label=c("A","B","C","D"))
A
```
9) Crie um visualizador/ matriz usando a função View(A). Exatamente esse comando.
```{r}
View(A)
```

10) Atribua o arquivo Transacional ao objeto B. E crie um visualizador/ matriz usando a função View(B).

```{r}
B <- read_excel("transacional.xlsx")
View(B)
```

11) Crie um objeto chamado consolidado e faça uma união dos arquivos A e B através do Left join. Usando a função do R.

```{r}
consolidado <- merge(A,B, by='ID', all.x=T)
consolidado
```
12) Crie uma variável comprometimento de renda usando as variáveis ValorEmprestimo e Salario.  Para isso utilize a expressão. (ValorEmprestimo / salario). Quantas variáveis ficaram no arquivo?

```{r}
consolidado$comprometido_de_renda <- (consolidado$ValorEmprestimo / consolidado$salario)
print(sprintf("Número de colunas -> %0.0f", ncol(consolidado)))
```








13) Faça um gráfico de pie usando o pacote plotly. Pode usar qualquer variáveis Explique o gráfico.


```{r}
fig <- plot_ly(consolidado, labels = ~faixa_salario, values = ~salario, type = 'pie')
fig <- fig %>% layout(title = 'Faixa salarial',
         xaxis = list(showgrid = FALSE, zeroline = FALSE, showticklabels = FALSE),
         yaxis = list(showgrid = FALSE, zeroline = FALSE, showticklabels = FALSE))

fig
```
```{r}
#Criei um gráfico de pizza com a variável de faixa salarial:
#      39,2% das pessoas pertecem ao grupo A ([1500 - 3000[)
#      30,7% das pessoas pertecem ao grupo B ([3000 - 5000[)
#      17,7% das pessoas pertecem ao grupo C ([5000 - 7000[)
#      12,4% das pessoas pertecem ao grupo D ([7000 - 13500[)
# Temos praticamente 70% das pessoas com renda salarial de até 5000,00 reais formados pela class A e # B
```

14) Faça um  tabela cruzada usando a função Crosstable do packege gmodels das variáveis sexo e default. Olhando para percentual coluna, quem tem o maior % de inadimplência H ou M? e qual é esse valor.

```{r}
Cross <- CrossTable(consolidado$Sexo, consolidado$default)
```
```{r}
print("Quem tem o maior precentual de inadiplência são os homens com 51,30%")
```
15) Utilizando a biblioteca SQLDF pede-se:
       a) Selecione da tabela consolidado os registros do sexo masculino e que possui um conta particular.
       b) Tira a média de QtdaPagas pela variável Atraso .

```{r}
sexo_masculino_particular <- sqldf("select * from consolidado where sexo = 'Masculino' and conta = 'Particular'")
sexo_masculino_particular
```
```{r}
QtdaPagas_vs_Atraso <- sqldf("select Atraso, avg(QtdaPagas) as media_QtdaPagas from consolidado group by Atraso")
QtdaPagas_vs_Atraso
```      

16) Calcule a expressão numérica:
	(((√16)/2)*3^2)/2*(9-2^3),
	
```{r}
calculo1 = ((sqrt(16)/2)*3^2)/2*(9-2^3)
calculo1
```
17) Calcule a expressão numérica:
	-(-2^3)+(-〖1)〗^0-(√(25−3^2 ))-5^3/25

```{r}
calculo2 <- -(-2^3) + (-1)^0 - sqrt(25 - ( 3 ^ 2)) - ( (5 ^ 3) / 25 )
calculo2
```

