---
title: "Trabalho Estatistica FIAP Trabalho Final"
author: "Rodrigo de Miranda Videira"
output:
  html_document:
    df_print: paged
  pdf_document: default
  html_notebook: default
---

Contexto:

Este estudo é um caso de aplicação do método dos valores hedônicos, para valorar benefícios ambientais associados à proximidade a áreas verdes, existência de vista panorâmica e a localização da propriedade em rua com ou sem poluição sonora, relacionados a preços de apartamentos. O objetivo é contribuir aos estudos de valoração econômica do meio ambiente, propondo, para a análise em questão, a formulação de um modelo desenvolvido a partir de conceitos da engenharia de avaliações e associado ao meio ambiente, através de pesquisa na variação dos valores imobiliários. 


Fonte: Marlene Salete Uberti;Norberto Hochheim. Valoração Ambiental: Estudo de Caso no Centro de Florianópolis.

```{r}
#install.packages('caret', dependencies = TRUE)
#install.packages('gower', dependencies = TRUE)
#install.packages('parallelly', dependencies = TRUE)
#install.packages('psych', dependencies = TRUE)
```

Bibliotecas utilizadas

```{r}
library(tidyverse)
library(readr)
library(ggcorrplot)
library(ModelMetrics)
library(caret)
library(psych)
library(MASS)
library(readxl)
```

Carregando a base de dados para análise

```{r}
df <- read_delim("Arquivo_Valorizacao_Ambiental_2.csv", 
    delim = ";", escape_double = FALSE, trim_ws = TRUE, show_col_types = FALSE)
```

Análisando as variáveis presentes no dataset

```{r}
names(df)
```

```{r}
str(df)
```
```{r}
#Ordem -> ID
#Valor -> Quantitativa discreta
#Area -> Quantitativa discreta
#IA -> Quantitativa discreta
#Andar -> Categórica ordinal
#Suites ->  Quantitativa discreta
#Vista -> Categórica Nominal
#DistBM -> Quantitativa discreta
#Semruido -> Categórica Nominal
#AV100m -> Categórica Nominal 
```
 
Realizando a correção dos tipos categoricos

```{r}
df$Andar = as.factor(df$Andar)
df$Vista = as.factor(df$Vista)
df$Semruido = as.factor(df$Semruido)
df$AV100m = as.factor(df$AV100m)

df$Ordem <- NULL

str(df)
```

Realizando análises estátisticas das variáveis:

* Area (Quantitativa)

```{r}
summary(df$Area)

# Tirando os quartils Q1 e Q3 para análise de outliers
Area_Q1 = quantile(df$Area, 0.25)
Area_Q3 = quantile(df$Area, 0.75)
Area_IQR = Area_Q3 - Area_Q1
```
Gráficos Area

```{r}
ggplot(df, mapping = aes(x = df$Area)) +
  geom_histogram(bins = 30)
```
```{r}
ggplot(df, mapping = aes(x = df$Area)) +
  geom_boxplot()
```

Pelos gráficos e valores apurados, a variável "Area" possui:

Média: 163,2
Mediana: 145

Como a média é maior que a mediana, e também pelo histograma os dados possuem assimetria a direita
Também pelo gráfico de boxplot verificamos alguns outliers à direita, dados com (Area_Q3 + 1.5 * Area_IQR)

```{r}

```

* IA (Quantitativa)

```{r}
summary(df$IA)
```
Gráficos IA

```{r}
ggplot(df, mapping = aes(x = df$IA)) +
  geom_histogram(bins = 30)
```


```{r}
ggplot(df, mapping = aes(x = df$IA)) +
  geom_boxplot()
```   

Pelos gráficos e valores apurados, a variável "IA" possui:

Média: 5,65
Mediana: 2,5

Como a média é maior que a mediana, e também pelo histograma os dados possuem assimetria a direita
Não identificamos outliers, os apartamentos são considerados novos com idades entre 0 a 19 anos.

```{r}

```

* DistBM (Quantitativa)

```{r}
summary(df$DistBM)

# Tirando os quartils Q1 e Q3 para análise de outliers
DistBM_Q1 = quantile(df$DistBM, 0.25)
DistBM_Q3 = quantile(df$DistBM, 0.75)
DistBM_IQR = DistBM_Q3 - DistBM_Q1
```
Gráficos DistBM

```{r}
ggplot(df, mapping = aes(x = df$DistBM)) +
  geom_histogram(bins = 30)
```

```{r}
ggplot(df, mapping = aes(x = df$DistBM)) +
  geom_boxplot()
```

Pelos gráficos e valores apurados, a variável "DistBM" possui:

Média: 505,90
Mediana: 402,5

Como a média é maior que a mediana, e também pelo histograma os dados possuem assimetria a direita
Também pelo gráfico de boxplot verificamos alguns outliers à direita, dados com (DistBM_Q3 + 1.5 * DistBM_IQR)

```{r}

```

Análisando algumas variáveis qualitativas

* Vista
* Semruido
* AV100m

```{r}
vista_tabela <- table(df$Vista);vista_tabela
perc_sem_vista <- vista_tabela[1] / sum(vista_tabela) * 100; perc_sem_vista
perc_com_vista <- 100 - perc_sem_vista;perc_com_vista
```
- 86,04% de nossos apartamentos não possuem vista panoramica e 13,95% possuem.

```{r}
ggplot(df, mapping = aes(x = df$Vista)) +
  geom_bar()
```
```{r}
ruido_tabela <- table(df$Semruido);ruido_tabela
perc_sem_ruido <- ruido_tabela[1] / sum(ruido_tabela) * 100; perc_sem_ruido
perc_com_ruido <- 100 - perc_sem_ruido;perc_com_ruido
```
- 41,86% de nossos apartamentos estão localizados em ruas que possuem muito ruido e 58,13% estão em áreas mais tranquilas

```{r}
ggplot(df, mapping = aes(x = df$Semruido)) +
  geom_bar()
```

```{r}
av100m_tabela <- table(df$AV100m);av100m_tabela
perc_prox_area_verde <- av100m_tabela[1] / sum(av100m_tabela) * 100; perc_prox_area_verde
perc_longe_area_verde <- 100 - perc_prox_area_verde;perc_longe_area_verde
```
- 65,11% de nossos apartamentos estão localizados a areas verdes como por exemplo de praças e 34,88% estão em áreas que não possuem áres verdes proximas.

```{r}
ggplot(df, mapping = aes(x = df$AV100m)) +
  geom_bar()
```
Realizando análise de correlações das variáveis quantitativas

```{r}
df_numericos <- select_if(df, is.numeric)
df_numericos$Valor <- NULL
correl <-cor(df_numericos)
ggcorrplot(correl)
```
Pelo gráfico as variáveis não possuem uma correlação muito forte.
Não estão fortemente corelacionadas.

```{r}
cor(df_numericos)
```
Filtrando os dados para tirar outliers

```{r}
df_sem_outlier <- filter(df, 
                          df$Area < (Area_Q3 + 1.5 * Area_IQR),
                         df$DistBM < (DistBM_Q3 + 1.5 * DistBM_IQR)
                          )
```

Criando o modelo de regressão linear

```{r}
modelo_1 <- lm(Valor ~ ., data = df_sem_outlier)
```

Análisando a performance do modelo

```{r}
par(mfrow=c(2,2))
plot(modelo_1)
```
Testando a normalidade dos resíduos.

Ho: distribuição dos dados = normal ->  p > 0.05
H1: distribuição dos dados <> normal ->  p < 0.05

```{r}
shapiro.test(modelo_1$residuals)
```

Escolhendo variáveis atráves do stepAIC

```{r}
mod.simples  <- lm(Valor ~ 1, data = df_sem_outlier)
stepAIC(modelo_1, scope = list(upper = modelo_1,
                               lower = mod.simples, direction = "backward"))
```
Criando o modelo final com as variáveis selecionadas pelo metodo stepAIC

```{r}
modelo_2  <- lm(formula = Valor ~ Area + IA + Suites + Vista + DistBM + Semruido, 
                  data = df_sem_outlier)
```

Comparando os modelos

```{r}
summary(modelo_1)
summary(modelo_2)
```
O "modelo_2" foi escolhido por apresentar um R-squared ajustado próximo ao do modelo 1, só que possui menos variáves

```{r}
modelo_2
```
Prevendo valores da base "Estimar_Valor_Imoveis"

```{r}
# Carregando os dados
ds_estimar_valores <- read_excel("Estimar_Valor_Imoveis.xlsx")
ds_estimar_valores

#Alterando nome das colunas
names(ds_estimar_valores) <- c("Ordem","Area","IA","Andar","Suites","Vista","DistBM","Semruido","AV100m","Valor_Predito")

#Alterando as colunas de Sim ou não para 0 e 1
ds_estimar_valores$Vista <- ifelse(ds_estimar_valores$Vista == "Sim", 1,0)
ds_estimar_valores$Semruido <- ifelse(ds_estimar_valores$Semruido == "SIM", 1,0)
ds_estimar_valores$AV100m <- ifelse(ds_estimar_valores$AV100m == "Sim", 1,0)

#Ajustando as colunas para fator
ds_estimar_valores$Andar = as.factor(ds_estimar_valores$Andar)
ds_estimar_valores$Vista = as.factor(ds_estimar_valores$Vista)
ds_estimar_valores$Semruido = as.factor(ds_estimar_valores$Semruido)
ds_estimar_valores$AV100m = as.factor(ds_estimar_valores$AV100m)

#Prevendo o valor do apartamento utilizando o modelo_2
ds_estimar_valores$Valor_Predito <- predict(modelo_2, ds_estimar_valores, type = 'response');


write_excel_csv2(ds_estimar_valores, file="Estimar_Valor_Imoveis_Com_Valor_Predito.csv")
view(ds_estimar_valores)
```

