---
title: "Trabalho de R Modelos - FIAP"
output:
  html_document:
    df_print: paged
  html_notebook: default
  pdf_document: default
---

Carregando as bibliotecas
```{r}
#install.packages("ggcorrplot")
#install.packages("rattle")

library(tidyverse)
library(readr)
library(ggcorrplot)
```

Carregando os dados

```{r}
ds <- read_delim("consolidado_para_analise.csv", 
    delim = ";", escape_double = FALSE, trim_ws = TRUE, show_col_types = FALSE)
```

- Analisando quantidade de observações e variáveis

```{r}
dim(ds)
```
Conhecendo as variáveis presentes neste dataset

```{r}
names(ds)
```
* Anotações importantes para análise dos dados:

```{r}
# ID -> Identificador

# Qualitativas:
# Sexo -> nominal (Feminino, Masculino) 
# EstadoCivil -> nominal (1,2,3,4) 
# Conta -> nominal (empresa, Particular) 
# faixa_salario -> nominal (A,B,C,D) 
# Atraso -> nominal (Sim, Não) 

# Quantitativas:
# NumerodeFilhos -> discreta
# TempodeServiço -> discreta
# TempodeResidencia -> discreta
# salario -> contínua
# QtdaParcelas -> discreta
# ValorEmprestimo -> contínua
# QtdaPagas -> discreta
# comprometido_de_renda -> contínua

# Excluir:
# data_atual
# ID
# DataNascimento

# Preditoras:
# default -> Classificadora
# default1 -> Regressora
```

* Criando um novo dataset para retirar algumas colunas

```{r}
ds_analise <- select(ds, -(ID), -(data_atual), -(DataNascimento))
ds_analise
```

* Verificando as variavéis que ficou no dataset

```{r}
names(ds_analise)
```
* Verificando a correlação das variáveis númericas

```{r}
# NumerodeFilhos -> discreta
# TempodeServiço -> discreta
# TempodeResidencia -> discreta
# salario -> contínua
# QtdaParcelas -> discreta
# ValorEmprestimo -> contínua
# QtdaPagas -> discreta
# comprometido_de_renda -> contínua

ds_numericos <- select_if(ds_analise, is.numeric)
correl <-cor(ds_numericos)
ggcorrplot(correl)
```
```{r}
# As variáveis -> QtdaPagas, ValorEmprestimo e QtdaParcelas estão muito correlacionadas,
# irei verificar como o modelo se comporta em relação a elas, e então irei decidir se tiro alguma
# menos importante.
```


A) Criar o modelo de regressão logística com a variável target DEFAULT1 e interpretar os coeficientes e verificar o quanto o modelo teve de acurácia.

```{r}
logistica <- glm(default1 ~ Sexo + EstadoCivil + NumerodeFilhos + TempodeResidencia +
                    faixa_salario + QtdaParcelas + Atraso + ValorEmprestimo +
                   QtdaPagas + Conta + salario, family = binomial, data = ds_analise)
summary(logistica)
```
```{r}
# * Através desta  primeira analise, a variável QtdaPagas apresentou mais significante que as demais
# ValorEmprestimo e QtdaParcelas, ainda analisando o caso de correlação
# Conta apresentou valores NA (1 not defined because of singularities), já vou excluir
```

* Retirando a variável QtdaParcelas, pois creio que o valoremprestimo seja mais relevante

```{r}
logistica <- glm(default1 ~ Sexo + 
                            EstadoCivil + 
                            NumerodeFilhos + 
                            TempodeResidencia +
                            faixa_salario  + 
                            Atraso + 
                            ValorEmprestimo +
                            QtdaPagas+ 
                            salario, family = binomial, data = ds_analise)
summary(logistica)
```
* Retirando a variável faixa_salario pois já tenho a variável de salário

```{r}
logistica <- glm(default1 ~ Sexo + 
                            EstadoCivil + 
                            NumerodeFilhos + 
                            TempodeResidencia +
                            Atraso + 
                            ValorEmprestimo +
                            QtdaPagas+ 
                            salario, family = binomial, data = ds_analise)
summary(logistica)
```
* Retirando TempodeResidencia
```{r}
logistica <- glm(default1 ~ Sexo + 
                            EstadoCivil + 
                            NumerodeFilhos + 
                            Atraso + 
                            ValorEmprestimo +
                            QtdaPagas+ 
                            salario, family = binomial, data = ds_analise)
summary(logistica)

# Obtive um ganho no modelo e também não a vejo como significante no contexto de negócio
```
* Retirando Atraso

```{r}
logistica <- glm(default1 ~ Sexo + 
                            EstadoCivil + 
                            NumerodeFilhos + 
                            ValorEmprestimo +
                            QtdaPagas+ 
                            salario, family = binomial, data = ds_analise)
summary(logistica)

# Obtive um ganho no modelo
```
* Vou realizar a acuracia do modelo

```{r}
prob <- predict(logistica, ds_analise, type = 'response')
resultado <- if_else(prob >= 0.50, 1,0)
target <- ds_analise$default1 
tabela <- table(target, resultado)
acuracia <- ((tabela[1] + tabela[4]) / sum(tabela))
acuracia

# Acuracia de 74,41%
```


b)  Criar um modelo de árvore de decisão com a variável target default e interpretar as regras do modelo e verificar o quanto o modelo teve de acurácia.


```{r}
library(rpart)
library(rattle)

mytree = rpart(default ~ Sexo + 
                EstadoCivil + 
                NumerodeFilhos + 
                ValorEmprestimo +
                QtdaPagas+ 
                salario,
                data = ds_analise,
                method="class")
mytree
fancyRpartPlot(mytree)
```
Verificando acuracia da arvore de decisão

```{r}
ds_analise$probArvore = predict(mytree, newdata = ds_analise, type="prob")
ds_analise$resultadoArvore = predict(mytree, newdata = ds_analise, type="class")
tabela_arvore  = table(ds_analise$default, ds_analise$resultadoArvore)
tabela_arvore

acuracia_arvore <- (tabela_arvore[1] + tabela_arvore[4])/sum(tabela_arvore)
acuracia_arvore

# Acuracia de 76,32%
```
c) Verifique qual modelo teve o melhor desempenho e justifique sua resposta.

```{r}
#A arvore de decisão teve um melhor desempenho 76,32% de acuracia, já a regressão logistica #teve 74,41%.
#A arvore apresentou um ganho de 1,91% de acuracia em relação à regressão logistica
```



d) Explique o porquê você escolheu cada uma das variáveis
```{r}
# Sexo -> Para a analise poderia influenciar, se for homem ou mulher. Pensando no contexto negócio
# Estadocivil -> Uma pessoa casada por exemplo poderia levar a uma inadimplência do que uma pessoa  solteira. Pensando no contexto negócio
# NumerodeFilhos -> Se uma pessoa possui mais filhos a renda acaba sendo comprometida.Pensando no contexto negócio 
# TempodeResidencia -> Resolvi tirar pois não vejo que influenciaria. Pensando no contexto negócio 
# Atraso -> Retirei pois não mostrou muito significativa
# TempodeServiço -> Exclui esta variável pois o modelo regressão logistica não estava convergindo, e                    estava muito correlacionada com o default
# comprometido_de_renda -> Exclui esta variável pois o modelo regressão logistica não estava convergindo
# faixa_salario -> Exclui pois optei por ficar com a variável salário e tive um ganho modelo
# Conta -> Exclui pois não estava apresentando nenhum dado (1 not defined because of singularities)
```

